【裁判字號】    98,審訴,4289
【裁判日期】    981127
【裁判案由】    毒品危害防制條例
【裁判全文】
臺灣高雄地方法院刑事判決            98年度審訴字第4289號
公  訴  人  臺灣高雄地方法院檢察署檢察官
被      告  甲○○
上列被告因毒品危害防制條例案件，經檢察官提起公訴（98年度
毒偵字第4874號），被告於準備程序中就被訴事實為有罪之陳述
，經本院告知簡式審判程序之旨，並聽取被告與公訴人之意見後
，本院合議庭裁定由受命法官獨任進行簡式審判程序，判決如下
：
    主  文
甲○○犯施用第一級毒品罪，累犯，處有期徒刑壹年貳月。
    事實及理由
一、犯罪事實：
    甲○○曾於民國89年間施用毒品案件，經本院以89年度毒聲
    字第8727號裁定送觀察、勒戒後，因認有繼續施用毒品傾向
    ，經本院以89年度毒聲字第9759號裁定送強制戒治，於91年
    1 月6 日戒治期滿執行完畢，該案並經本院以89年度訴字第
    2963號判決判處有期徒刑7 月、3 月，應執行有期徒刑9 月
    ，嗣經上訴，經臺灣高等法院高雄分院以90年度上訴字第58
    3 號駁回上訴確定；另於前開強制戒治執行完畢5 年內再犯
    施用毒品，經本院以90年度訴字第1987號判決判處有期徒刑
    9 月確定；復因犯竊盜、施用毒品案件，分別經臺灣高等法
    院高雄分院及本院以91年度上易字第1073號、91年度訴字第
    2204號判決，各判處有期徒刑1 年確定；上開各罪經裁定合
    併定其應執行刑、接續執行，於93年12月30日因縮短刑期假
    釋出監付保護管束。惟其於假釋期間內再犯施用毒品罪，經
    臺灣高等法院高雄分院以95年度上訴字第668 號判決處有期
    徒刑8 月確定，前開假釋亦經撤銷，應執行殘刑11月又25日
    。復因犯傷害、妨害自由、恐嚇取財等案件，經本院以95年
    度易字第1199號判處有期徒刑5 月、6 月應執行有期徒刑10
    月確定，以96年度易字第30號判處有期徒刑1 年確定；因施
    用毒品由臺灣高等法院高雄分院以96年度上訴字第888 號判
    決判處有期徒刑9 月、5 月，應執行有期徒刑1 年確定，嗣
    前述各罪經減刑並定應執行刑，及合併或接續執行，於97年
    9 月9 日縮短刑期假釋出監，於98年1 月1 日因保護管束期
    滿視為執行完畢。復又於98年間因施用毒品案件，經本院以
    98年度審訴字第1138號判處有期徒刑8 月確定。詎其猶不知
    悔改並戒絕毒癮，復基於施用第一級毒品海洛因之犯意，於
    98 年7月25日上午7 時許，在其位於高雄市○○區○○里○
    ○○路58號住處內，以針筒注射之方式，施用第一級毒品海
    洛因1 次。嗣於同年月25日晚上9 時40分許，在高雄市林園
    鄉○○○路86號對面，為警盤查，經其同意採尿送驗後，結
    果呈嗎啡、可待因陽性反應，進而查悉上情。
二、證據：
    上開犯罪事實，有下列證據可資證明：
  (一)台灣檢驗科技股份有限公司98年8 月11日濫用藥物尿液檢驗
    報告、高雄縣警察局林園分局查獲毒品案件嫌疑人代號與真
    實姓名對照表各1 份。
  (二)被告之自白。
三、論罪：
  (一)被告前因施用毒品案件經裁定送觀察、勒戒、強制戒治，執
    行完畢後，5 年內再因施用毒品，經判刑確定，是被告於「
    初犯」經觀察、勒戒、強制戒治後，曾於5 年內再犯，經依
    法追訴處罰，本案已屬3 犯以上，與毒品危害防制條例第20
    條第3 項「五年後再犯」之情形有別，且因已於「五年內再
    犯」，顯見其再犯率甚高，原實施觀察、勒戒或強制戒治，
    已無法收其實效，而無5 年戒斷期之存在，自無再經觀察、
    勒戒及強制戒治之必要，檢察官逕行起訴，即無不合，合先
    敘明。
  (二)按海洛因係毒品危害防制條例第2 條第2 項第1 款所稱之第
    一級毒品，不得持有、施用。是核被告施用海洛因之行為，
    係犯該條例第10條第1 項之施用第一級毒品罪，其持有第一
    級毒品，嗣進而施用之，持有之低度行為應為施用之高度行
    為所吸收，不另論罪。被告前有如犯罪事實欄所述經判處有
    期徒刑並執行完畢之情形，此有臺灣高等法院被告前案紀錄
    表在卷可佐，其於徒刑執行完畢5 年之內故意再犯本件有期
    徒刑以上之罪，為累犯，應依法加重其刑。
四、科刑：
    爰審酌被告施用毒品之行為不僅戕害自身身心健康，亦間接
    影響社會治安，被告前經觀察、勒戒後，仍未能戒斷毒癮，
    復又多次再犯毒品案件經判處徒刑，並有多起犯罪經判處徒
    刑之前科及執行紀錄，均如前述，顯見其對毒品之依賴情形
    非輕，且平日素行非佳，並考量被告犯後坦承犯行等一切情
    狀，量處如主文所示之刑，以資懲儆。
據上論斷，應依刑事訴訟法第273 條之1 第1 項、第284 條之1
、第299 條第1 項前段，毒品危害防制條例第10條第1 項，刑法
第11條前段、第47條第1 項，判決如主文。
本案經檢察官乙○○到庭執行職務
中    華    民    國    98    年    11    月    27    日
                  刑事第十庭  法  官    呂明燕
以上正本證明與原本無異。
如不服本判決應於收受本判決後10日內向本院提出上訴書狀，並
應敘述具體理由，如未敘述上訴理由者，應於上訴期間屆滿後20
日內補提理由書狀於本院（均須按他造當事人之人數附繕本）「
切勿逕送上級法院」。
中    華    民    國    98    年    11    月    27    日
                              書記官    張琇晴
附錄本判決論罪科刑之法條：
毒品危害防制條例第10條
施用第一級毒品者，處六月以上五年以下有期徒刑。
施用第二級毒品者，處三年以下有期徒刑。


司法院資訊處製作；財團法人民間司法改革基金會備份。
